【裁判字號】    98,上訴,1551
【裁判日期】    990121
【裁判案由】    違反毒品危害防制條例
【裁判全文】
臺灣高等法院高雄分院刑事判決        98年度上訴字第1551號
上  訴  人
即  被  告  甲○○
選任辯護人  黃見志律師
上列上訴人因違反毒品危害防制條例案件，不服臺灣高雄地方法
院98年度訴字第956 號中華民國98年9 月30日第一審判決（起訴
案號：臺灣高雄地方法院檢察署98年度偵字第9119、15932 號）
，提起上訴，本院判決如下：
     主  文
原判決關於販賣第一級毒品之拾伍罪部分（即原判決附表一除編
號14以外之各罪）及其定應執行刑部分均撤銷。
甲○○販賣第一級毒品，共拾參罪，各處如附表一所示之刑。應
執行有期徒刑拾玖年；行動電話壹具（含門號0000000000號IC卡
壹張）沒收，犯罪所得新台幣貳萬捌仟肆佰參拾元沒收，如全部
或一部不能沒收時，以被告財產抵償之。
甲○○被訴販賣第一級毒品（即原判決附表一編號11、16部分）
無罪。
     事  實
一、甲○○意圖牟利，基於販賣第一級毒品海洛因之犯意，以所
    有之門號0000000000號行動電話為聯絡工具，分別於：
    (一)98年2 月6 日下午11時許，由黃國斌以門號0000000000行
      動電話撥打甲○○上開行動電話聯絡購買第一級毒品海洛
      因4 分之1 錢。同日下午11時32分後某時，在不詳地點，
      甲○○、黃國斌見面後，因故而未完成交易。
    (二)98年2 月7 日下午5 時3 分許，由詹豐實以門號00000000
      00行動電話聯絡撥打甲○○上開行動電話聯絡購買第一級
      毒品海洛因1 千元。同日下午6 時許，在高雄縣鳳山市○
      ○路與武慶路附近7 －11超商前，甲○○、詹豐實見面後
      ，甲○○交付第一級毒品海洛因予詹豐實，詹豐實則支付
      930 元予甲○○。
    (三)98年2 月11日下午7 時17分許，由黃國斌以門號00000000
      00行動電話撥打甲○○上開行動電話聯絡購買第一級毒品
      海洛因新台幣（下同）3 千元。同日下午5 時50分後某時
      ，在高雄縣鳳山市○○○路64巷19弄24號前，甲○○、黃
      國斌見面後，甲○○交付第一級毒品海洛因予黃國斌，黃
      國斌則支付3 千元予甲○○。
    (四)98年2 月12日下午2 時51分許，由甲○○以上開行動電話
      撥打黃國斌之門號0000000000行動電話聯絡，黃國斌向甲
      ○○表示購買第一級毒品海洛因3 千元。同日下午3 時6
      分後某時，在高雄縣鳳山市○○○路64巷19弄24號前，甲
      ○○、黃國斌見面後，甲○○交付第一級毒品海洛因予黃
      國斌，黃國斌則支付3 千元予甲○○。
    (五)98年2 月14日上午4 時58分，由黃國斌以門號0000000000
      行動電話撥打甲○○上開行動電話聯絡購買價值6 千元之
      第一級毒品海洛因4 分之1 錢。同日下午5 時39分後某時
      ，在不詳地點，甲○○、黃國斌見面後，因黃國斌不足支
      付6 千，故未能成交。
    (六)98年2 月14日下午6 時31分，由甲○○以上開行動電話撥
      打黃國斌之門號0000000000行動電話聯絡，黃國斌向甲○
      ○表示購買第一級毒品海洛因6 千元。同日下午7 時5 分
      後某時，在高雄縣鳳山市○○○路64巷19弄24號前，甲○
      ○、黃國斌見面後，甲○○交付第一級毒品海洛因予黃國
      斌，黃國斌則支付6 千元予甲○○。
    (七)98年2 月18日上午5 時42分許，由黃國斌以門號00000000
      00行動電話撥打甲○○上開行動電話聯絡購買第一級毒品
      海洛因4 分之1 錢。同日上午6 時21分後某時，在高雄縣
      鳳山市○○○路64巷19弄24號前，甲○○、黃國斌見面後
      ，甲○○交付第一級毒品海洛因予黃國斌，黃國斌則支付
      5 千500 元予甲○○。
    (八)98年2 月18日下午8 時14分許，由黃國斌以門號00000000
      00行動電話撥打甲○○上開行動電話聯絡購買第一級毒品
      海洛因3 千元。同日下午8 時21分後某時，在高雄市○○
      路某「50元披薩」店前，甲○○、黃國斌見面後，甲○○
      交付第一級毒品海洛因予黃國斌，黃國斌則支付3 千元予
      甲○○。
    (九)98年2 月19日上午8 時35分許，由黃國斌以門號00000000
      00行動電話撥打甲○○上開行動電話聯絡購買第一級毒品
      海洛因3 千元。同日上午8 時44分後某時，在高雄縣鳳山
      市○○○路64巷19弄24號前，甲○○、黃國斌見面後，甲
      ○○交付第一級毒品海洛因予黃國斌，黃國斌則支付3 千
      元予甲○○。
    (十)98年2 月20日上午3 時28分許，由黃國斌以門號00000000
      00行動電話撥打甲○○上開行動電話聯絡購買第一級毒品
      海洛因3 千元。甲○○即與某姓名年籍不詳之成年男子共
      同基於販賣第一級毒品海洛因營利之犯意聯絡，由甲○○
      指示該姓名年籍不詳之成年男子送交第一級毒品海洛因，
      同日上午4 時3 分後某時，在不詳地點，該姓名年籍不詳
      之成年男子、黃國斌見面後，因故未完成交易。
    (十一)98年2 月27日上午5 時17分許，由黃國斌以0000000000
      號電話撥打甲○○上開行動電話聯絡購買第一級毒品海洛
      因3 千元。同日上午5 時47分後某時，在高雄縣鳳山市○
      ○○路64巷19弄24號前，甲○○、黃國斌見面後，因故未
      完成交易。
    (十二)98年2 月28日下午3 時29分許，由甲○○以上開行動電話
      撥打詹豐實之門號0000000000行動電話聯絡，詹豐實向甲
      ○○表示購買第一級毒品海洛因1 千元。同日下午3 時59
      分後某時，在高雄縣鳳山市○○路某7 －11超商旁，甲○
      ○、詹豐實見面後，甲○○交付第一級毒品海洛因予詹豐
      實，詹豐實則支付1 千元予甲○○。
    (十三)98年3 月3 日上午5 時57分許，由黃國斌以0000000000
      號電話撥打甲○○上開行動電話聯絡購買第一級毒品海洛
      因3 千元。同日上午6 時14分後某時，在高雄縣鳳山市○
      ○○路64巷19弄24號前，甲○○、黃國斌見面後，甲○○
      交付第一級毒品海洛因予黃國斌，黃國斌則支付3 千元予
      甲○○。
    嗣於98年3 月18日上午11時10分許，經警至高雄縣鳳山市○
    ○○街158 巷11號甲○○租屋處依法搜索，當場扣得如附表
    二所示之物。
二、案經內政部警政署高雄港務警察局移送臺灣高雄地方法院檢
    察署檢察官偵查起訴。
     理  由
甲、有罪部分
一、證據能力之說明：
    (一)偵查犯罪機關依法定程序監聽之錄音，應認該監聽所得之
      錄音帶，始屬調查犯罪所得之證據，但依據監聽錄音結果
      予以翻譯而製作之通訊監察譯文，乃該監聽錄音內容之顯
      示，此為學理上所稱之派生證據，屬於文書證據之一種。
      又檢察官、被告、辯護人對通訊監察譯文之真實性既未爭
      執，亦經於審判期日提示通訊監察譯文供當事人辨認使其
      表示意見及辯論，通訊監察譯文即得作為證據。
    (二)高雄市立凱旋醫院濫用藥物成品檢驗鑑定書、高雄醫學大
      學附設中和紀念醫院檢驗報告、高雄市立凱旋醫院濫用藥
      物尿液檢驗報告各係經檢察官及法院囑託鑑定所為，屬刑
      事訴訟法第159 條第1 項規定之傳聞證據例外情形，自有
      證據能力。
    (三)證人黃國斌於警詢陳述雖係審判外之陳述，但其於警詢先
      係陳述於98年2 月18日上午向被告購買第一級毒品海洛因
      既遂，嗣於原審審判中陳述未向被告購買第一級毒品海洛
      因，二者不相符合；經審酌證人黃國斌於警詢時陳述係出
      於自由意志，已經證人黃國斌於原審審理中結證在卷（見
      原審訴字卷第84頁），且證人黃國斌於警詢係經司法提示
      通訊監察譯文後而為陳述，自無記憶錯誤可言，而證人黃
      國斌於原審審判中陳述顯與通訊監察譯文不符，自無可信
      ，是證人黃國斌於警詢陳述具有較可信之特別情況，且為
      證明犯罪事實之存否所必要，依刑事訴訟法第159 條之2
      規定具有證據能力。
二、訊據上訴人即被告甲○○（下稱被告）否認有販賣第一級毒
    品之犯行，辯稱其並未販賣第一級毒品海洛因予黃國斌、詹
    豐實等語。
三、經查：
    (一)被告於事實欄一(一)所載時地販賣第一級毒品海洛因予黃國
      斌未完成之事實，已經證人黃國斌於偵查中結證明確（見
      偵查第9119號卷第75頁），並證人黃國斌確於98年2 月6
      日下午11時許、下午11時32分許以門號0000000000行動電
      話與被告之門號0000000000號行動電話互為如附表三編號
      1 所示通話內容而聯絡購買第一級毒品海洛因「半半」及
      相約見面，此有通訊監察書及通訊監察譯文在卷足憑（見
      偵查卷第16、19頁），證人黃國斌此部分證述即堪信為真
      正。
    (二)被告於事實欄一(二)所載時地販賣第一級毒品海洛因予詹豐
      實之事實，已經證人詹豐實於偵查及原審審理中結證明確
      （見偵查第9119號卷第51頁、原審訴字卷第53－61頁），
      並證人詹豐實確於98年2 月7 日下午5 時3 分、下午5 時
      42分、下午5 時50分、下午5 時52分、下午6 時以門號00
      00000000行動電話與被告之門號0000000000號行動電話互
      為如附表三編號2 所示通話內容而聯絡購買第一級毒品海
      洛因1 千元，並表示先給付930 元及相約見面，此有通訊
      監察書及通訊監察譯文在卷足憑（見偵查卷第16頁、第22
      頁正、反面），證人詹豐實此部分證述即堪信為真正。
    (三)被告於事實欄一(三)所載時地販賣第一級毒品海洛因予黃國
      斌之事實，已經證人黃國斌於偵查中結證明確（見偵查第
      9119號卷第75頁），並證人黃國斌確於98年2 月11日下午
      7 時17分許、下午7 時50分許以門號0000000000行動電話
      與被告之門號0000000000號行動電話互為如附表三編號3
      所示通話內容而聯絡購買第一級毒品海洛因3 千元及相約
      見面，此有通訊監察書及通訊監察譯文在卷足憑（見偵查
      卷第16、19頁），證人黃國斌此部分證述即堪信為真正。
    (四)被告於事實欄一(四)所載時地販賣第一級毒品海洛因予黃國
      斌之事實，已經證人黃國斌於偵查中結證明確（見偵查第
      9119號卷第75頁），並證人黃國斌確於98年2 月12日下午
      7 時17分許、下午7 時50分許以門號0000000000行動電話
      與被告之門號0000000000號行動電話互為如附表三編號4
      所示通話內容而聯絡購買第一級毒品海洛因3 千元及相約
      見面，此有通訊監察書及通訊監察譯文在卷足憑（見偵查
      卷第16頁、第19頁正、反面），證人黃國斌此部分證述即
      堪信為真正。
    (五)被告於事實欄一(五)所載時地販賣第一級毒品海洛因予黃國
      斌未成交之事實，已經證人黃國斌於偵查中結證明確（見
      偵查第9119號卷第76頁），並證人黃國斌確於98年2 月12
      日上午4 時58分許、上午5 時39分許以門號0000000000行
      動電話與被告之門號0000000000號行動電話互為如附表三
      編號5 所示通話內容而聯絡購買第一級毒品海洛因4 分之
      1 錢及相約見面，此有通訊監察書及通訊監察譯文在卷足
      憑（見偵查卷第16頁、第19頁反面），證人黃國斌此部分
      證述即堪信為真正。
    (六)被告於事實欄一(六)所載時地販賣第一級毒品海洛因予黃國
      斌之事實，已經證人黃國斌於偵查中結證明確（見偵查第
      9119號卷第76頁），並證人黃國斌確於98年2 月12日下午
      6 時31分許、下午6 時49分許、下午7 時5 分許以門號00
      00000000行動電話與被告之門號0000000000號行動電話互
      為如附表三編號6 所示通話內容而聯絡購買第一級毒品海
      洛因6 千元及相約見面，此有通訊監察書及通訊監察譯文
      在卷足憑（見偵查卷第16頁、第19頁反面－第20頁），證
      人黃國斌此部分證述即堪信為真正。
    (七)被告於事實欄一(七)所載時地販賣第一級毒品海洛因予黃國
      斌之事實，已經證人黃國斌於偵查中結證其打電話向被告
      購買第一級毒品海洛因等語明確（見偵查第9119號卷第76
      頁），並證人黃國斌確於98年2 月18日上午5 時42分許、
      上午6 時21分許以門號0000000000行動電話與被告之門號
      0000000000號行動電話互為如附表三編號7 所示通話內容
      而聯絡購買第一級毒品海洛因4 分之1 錢及相約見面，此
      有通訊監察書及通訊監察譯文在卷足憑（見偵查卷第16頁
      、第20頁）。至證人黃國斌於偵查中固結證稱該日買賣第
      一級毒品海洛因未成交等語（見偵查第9119號卷第76頁）
      ，然證人黃國斌於警詢中已陳述98年2 月18日上午有購得
      第一級毒品海洛因，交易金額5 千500 元等語（見警卷第
      21頁正、反面），核與如附表四編號7 所示通話內容相符
      ，證人黃國斌證稱未成交等語，即屬不可採。
    (八)被告於事實欄一(八)所載時地販賣第一級毒品海洛因予黃國
      斌之事實，已經證人黃國斌於偵查中結證明確（見偵查第
      9119號卷第76頁），並證人黃國斌確於98年2 月18日下午
      8 時14分許、下午8 時21分許以門號0000000000行動電話
      與被告之門號0000000000號行動電話互為如附表三編號8
      所示通話內容而聯絡購買第一級毒品海洛因3 千元及相約
      見面，此有通訊監察書及通訊監察譯文在卷足憑（見偵查
      卷第16頁、第20頁反面），證人黃國斌此部分證述即堪信
      為真正。
    (九)被告於事實欄一(九)所載時地販賣第一級毒品海洛因予黃國
      斌之事實，已經證人黃國斌於偵查中結證明確（見偵查第
      9119號卷第76頁），並證人黃國斌確於98年2 月19日上午
      8 時35分許、上午8 時44分許以門號0000000000行動電話
      與被告之門號0000000000號行動電話互為如附表三編號9
      所示通話內容而聯絡購買第一級毒品海洛因3 千元及相約
      見面，此有通訊監察書及通訊監察譯文在卷足憑（見偵查
      卷第16頁、第20頁反面），證人黃國斌此部分證述即堪信
      為真正。
    (十)被告於事實欄一(十)所載時地販賣第一級毒品海洛因予黃國
      斌未成交之事實，已經證人黃國斌於偵查中結證明確（見
      偵查第9119號卷第76頁），並證人黃國斌確於98年2 月20
      日上午3 時28分許、上午3 時50分許、上午4 時3 分許以
      門號0000000000行動電話與被告之門號0000000000號行動
      電話互為如附表三編號10所示通話內容而聯絡購買第一級
      毒品海洛因3 千元及相約見面，此有通訊監察書及通訊監
      察譯文在卷足憑（見偵查卷第16頁、第21頁），證人黃國
      斌此部分證述即堪信為真正。
    (十一)被告於事實欄一(十一)所載時地販賣第一級毒品海洛因予黃國
      斌未成交之事實，已經證人黃國斌於偵查及原審審中結證
      明確（見偵查第9119號卷第77頁），並證人黃國斌確於98
      年2 月27日上午5 時17分許、上午5 時47分許以0000000
      000 號電話與被告之門號0000000000號行動電話互為如附
      表三編號11所示通話內容而聯絡購買第一級毒品海洛因3
      千元及相約見面，此有通訊監察書及通訊監察譯文在卷足
      憑（見偵查卷第16頁、第21頁），證人黃國斌此部分證述
      即堪信為真正。
    (十二)被告於事實欄一(十二)所載時地販賣第一級毒品海洛因予詹豐
      實之事實，已經證人詹豐實於偵查及原審審理中結證明確
      （見偵查第9119號卷第52頁、原審訴字卷第53－61頁），
      並證人詹豐實確於98年2 月28日下午3 時29分許、下午3
      時59分許以門號0000000000行動電話與被告之門號000000
      0000號行動電話互為如附表三編號12所示通話內容而聯絡
      購買第一級毒品海洛因及相約見面，此有通訊監察書及通
      訊監察譯文在卷足憑（見偵查卷第16頁、第23頁反面），
      證人詹豐實此部分證述即堪信為真正。
    (十三)被告於事實欄一(十三)所載時地販賣第一級毒品海洛因予黃國
      斌之事實，已經證人黃國斌於偵查中結證明確（見偵查第
      9119號卷第77頁），並證人黃國斌確於98年3 月3 日上午
      5 時57分許、上午6 時14分許以0000000000 號電話與被
      告之門號0000000000號行動電話互為如附表三編號13所示
      通話內容而聯絡購買第一級毒品海洛因3 千元及相約見面
      ，此有通訊監察書及通訊監察譯文在卷足憑（見偵查卷第
      16頁、第21頁正、反面），證人黃國斌此部分證述即堪信
      為真正。
    (十四)至證人黃國斌其後於原審審理中固結證改稱係與被告合資
      購買第一級毒品海洛因等語（見原審訴字卷第75－84頁）
      ，但參諸證人黃國斌與被告電話通聯內容，證人黃國斌各
      次均係直接向被告表明所需求第一級毒品海洛因數量，被
      告允諾後，2 人即約定交易時地，證人黃國斌或表示需要
      糖粉，被告即回稱會附送一些（見附表三編號5 所示譯文
      ），甚或證人黃國斌於98年2 月14日下午6 時31分許撥打
      電話予被告，被告表示證人黃國斌所給付金錢僅合計僅5
      千200 元，被告如此將不敷成本等語（見附表三編號6 所
      示譯文），均顯非證人黃國斌邀約被告合資購買第一級毒
      品海洛因之意，是證人黃國斌其後改稱無非事後迴護被告
      之詞，不足採信。
    (十五)被告既否認有販賣第一級毒品海洛因之事實，自無從查知
      其販入第一級毒品海洛因之真正價格及獲得具體利潤之金
      額。然參以近年來政府為杜絕毒品之氾濫，對於查緝毒品
      無不嚴加執行，且販賣第一級毒品係死刑、無期徒刑之重
      罪。是衡諸被告與詹豐實、黃國斌間既非關係密切之親友
      ，被告倘無從中賺取差額利潤之意圖，倘無任何利益可圖
      ，當無僅為原價販賣第一級毒品海洛因予詹豐實、黃國斌
      ，即迭次送交第一級毒品海洛因，而自身甘冒遭查緝之危
      險；從而，是被告販賣第一級毒品海洛因予黃國斌、詹豐
      實，應有營利之意圖，應可認定。
    綜上所述，被告各次販賣第一級毒品海洛因，事證明確，被
    告所辯未販賣第一級毒品海洛因，乃卸責之詞，不足採取，
    被告販賣第一級毒品犯行均堪以認定。
四、核被告如事實欄一(一)(五)(十)(十一)所為，均係犯毒品危害防制條例
    第4 條第6 項、第1 項之販賣第一級毒品未遂罪；被告如事
    實欄一其餘所為（事實欄一(一)(五)(十)(十一)除外），均係犯毒品危
    害防制條例第4 條第1 項之販賣第一級毒品罪。被告如事實
    欄一(十)所為，與不詳姓名成年男子間有犯意聯絡及行為分擔
    ，均為共同正犯。再被告各次持有第一級毒品之低度行為已
    為販賣第一級毒品之高度行為所吸收，故均不另論罪。又被
    告如事實欄一(一)(五)(十)(十一)所為，已著手於販賣行為之實行而未
    完成販賣之結果，為未遂犯，乃依刑法第25條第2 項之規定
    ，按既遂犯之刑度減輕其刑。另被告各次販賣第一級毒品海
    洛因之對象僅詹豐實、黃國斌，且數量甚微，販毒所得非多
    ，相較大毒梟販賣毒品之數量或達數公斤及獲利甚鉅，情節
    顯屬輕微，倘科以法定最低度刑無期徒刑，衡諸一般社會法
    律情感，猶嫌過重，情堪憫恕，爰均依刑法第59條規定酌減
    其刑，被告如事實欄一(一)(五)(十)(十一)所為犯行應依法遞減。
五、原判決就被告販賣第一級毒品海洛因犯行部分，據以論處被
    告罪刑，固非無見。惟查：(一)被告被訴於98年2 月20日上午
    8 時10分許及98年3 月16日23時許販賣第一級毒品海洛因部
    分（即原判決附表一編號11、16部分），犯罪尚屬不能證明
    （詳後述），原審予以論罪科刑，即有未當。(二)被告如事實
    欄一(一)(五)(十)(十一)所為，均係犯毒品危害防制條例第4 條第6 項
    、第1 項之販賣第一級毒品未遂罪，原判決均論以毒品危害
    防制條例第4 條第1 項之販賣第一級毒品罪，於法未合。(三)
    原判決就被告如事實欄一(七)(十)(十二)所示販賣第一級毒品海洛因
    之時間，認定核屬有誤。(四)扣案如附表二所示之物（編號8
    除外）固為被告所有，但不能證明與被告本件各次販賣第一
    級毒品海洛因犯行有關（詳後述），故不宣告沒收，原判決
    宣告沒收，亦屬有誤。被告上訴意旨否認犯罪，指摘原判決
    關於除轉讓第一級毒品外其餘部分不當，雖為無理由；惟原
    判決既有上開所述之瑕疵，自應由本院將原判決關於除轉讓
    第一級毒品外其餘部分及其定應執行均撤銷改判。爰審酌被
    告為圖個人私利而販賣毒品，危害國民身體健康及社會治安
    ，惟念及其販賣毒品對象僅2 人，販賣毒品數量尚屬微少，
    所得利益非多等一切情狀，量處如附表一所示之刑，並定其
    應執行刑。扣案如附表二編號8 所示之行動1 具（含門號
    0000000000號IC卡1 張）係為被告所有供聯絡販賣第一級毒
    品海洛因所用之物，已如前述，應依毒品危害防制條例第19
    條第1 項前段規定宣告沒收。至被告各次販毒所得共2 萬8
    千430 元雖未扣案，但係被告因犯罪所得之財物，各應依毒
    品危害防制條例第19條第1 項後段之規定，諭知沒收，如全
    部或一部不能沒收時，以被告財產抵償之。至扣案如附表二
    所示之物（編號8 除外）固為被告所有，且扣案如附表二編
    號1 －3 所示第一級毒品海洛因成分亦鑑定無訛，有高雄市
    立凱旋醫院濫用藥物成品檢驗鑑定書在卷可稽（見偵查第
    9119號卷第61頁），但既經被告否認供販賣所用，且被告亦
    有施用第一級毒品海洛因之犯行，業據被告於98年3 月18日
    遭查獲後採尿送檢驗，確呈嗎啡陽性反應，有高雄市立凱旋
    醫院濫用藥物尿液檢驗報告及尿液採證代碼對照表可佐（見
    警卷第40、43頁），被告亦經原審法院於98年8 月19日以98
    年度審訴字第2702號判決有罪確定，有刑事判決可按，是扣
    案如附表三編號1 －3 所示第一級毒品海洛因尚無從證明係
    供被告販賣所用；另被告持有扣案如附表三編號4 －6 所示
    工具及扣案如附表三編號7 、9 所示空夾鏈袋及葡萄糖粉，
    究係供己施用第一級毒品海洛因所用或供何次販賣第一級毒
    品海洛因所用，尚有未明，況扣案如附表三編號4 －6 所示
    工具及扣案如附表三編號7 、9 所示空夾鏈袋及葡萄糖粉已
    經原審法院98年度審訴字第2702號刑事判決認定係供被告施
    用毒品所用之物，並分別諭知沒收銷燬、沒收，有該刑事判
    決可按，是扣案如附表三編號4 －6 所示工具及扣案如附表
    三編號7 、9 所示空夾鏈袋及葡萄糖粉尚無從證明係供被告
    販賣第一級毒品海洛因所用；故扣案如附表二所示之物（編
    號8 除外）均不宣告沒收銷燬及沒收。
乙、無罪部分
一、公訴意旨另以：被告基於販賣第一級毒品海洛因之犯意，以
    0000000000號之行動電話門號與購毒者聯絡，並於：(一)98年
    2 月20日上午8 時10分許，在高雄縣鳳山市○○路7 －11超
    商旁，販賣第一級毒品海洛因1 千元予詹豐實。(二)98年3 月
    16日23時許，在高雄市○○路某處，以6 千元之價格，向某
    姓名年籍不詳、綽號「哥仔」之成年男子販入第一級毒品海
    洛因4 分之1 台錢。因認被告此部分涉犯毒品危害防制條例
    第4 條第1 項販賣第一級毒品罪嫌。
二、公訴人認被告此部分涉犯毒品危害防制條例第4 條第1 項販
    賣第一級毒品罪嫌，係以被告之陳述、證人詹豐實之證述、
    卷附高雄市立凱旋醫院濫用藥物成品檢驗鑑定書、通訊監察
    書、通訊監察譯文及扣案如附表三所示之物，資為論據。
三、訊據被告否認有上開2 次販賣第一級毒品犯行，辯稱其並未
    販賣第一級毒品海洛因等語。
四、經查：
    (一)證人詹豐實於偵查及原審審理中固結證稱於98年2 月20日
      向被告購買第一級毒品海洛因1 千元等語（見偵查第9119
      號卷第52頁、原審訴字卷第59頁）；然觀諸附表四所示通
      訊監察譯文所示，詹豐實於98年2 月20日上午7 時29分以
      門號0000000000行動電話聯絡撥打甲○○之門號00000000
      00行動電話，該時係由「家豪」接聽，「家豪」向詹豐實
      表示被告正在睡覺，詹豐實遂向「家豪」表示購買第一級
      毒品海洛因1 千元，其後，於同日上午7 時42分、上午7
      時48分、上午7 時57分，詹豐實以電話仍與「家豪」聯絡
      及催促交易，此有通訊監察書及通訊監察譯文在卷足憑（
      見偵查第9119號卷第16頁、第23頁正、反面）；是依上開
      通訊監察譯文，尚無從據以證明被告已知情及與「家豪」
      共同販賣第一級毒品海洛因予詹豐實之情，且證人詹豐實
      上開證述於98年2 月20日向被告購買第一級毒品海洛因1
      千元一節，經核與上開通訊監察譯文內容不符，證人詹豐
      實上開證述亦不得遽信為真實。至扣案如附表二編號8 所
      示門號0000000000號行動電話固係與詹豐實聯絡購毒所用
      ，但扣案行動電話於98年2 月20日上午7 時29分許並非由
      被告所接聽使用，尚不得因扣案行動電話為被告所有，即
      認被告有於98年2 月20日販賣第一級毒品海洛因予詹豐實
      。另扣案如附表二所示其餘之物（即編號8 行動電話除外
      ）係於98年3 月18日上午11時10分許在被告租屋處所查扣
      ，距98年2 月20日已約一個月之久，亦無證據顯示扣案如
      附表二所示其餘之物（即編號8 行動電話除外）與被告98
      年2 月20日販賣第一級毒品海洛因予詹豐實有關，自亦不
      得據以佐證被告有於98年2 月20日販賣第一級毒品海洛因
      予詹豐實。
    (二)98年3 月18日上午11時10分許在被告租屋處所經警查扣如
      附表二所示之物，且如附表二編號1 －3 所示第一級毒品
      海洛因成分及如附表二編號4 －6 所示工具均殘留第一級
      毒品海洛因，雖分經高雄市立凱旋醫院、高雄醫學大學附
      設中和紀念醫院鑑定無訛，有高雄市立凱旋醫院濫用藥物
      成品檢驗鑑定書及高雄醫學大學附設中和紀念醫院檢驗報
      告在卷可稽（見偵查第9119號卷第61頁、原審訴字卷第38
      －40頁）；但觀諸扣案如附表二編號1 －3 所示第一級毒
      品海洛因各驗後淨重0.253 公克、0.052 公克、0.057 公
      克，數量微少，且被告有施用第一級毒品海洛因之犯行，
      業據被告於98年3 月18日遭查獲後採尿送檢驗，確呈嗎啡
      陽性反應，有高雄市立凱旋醫院濫用藥物尿液檢驗報告及
      尿液採證代碼對照表可佐（見警卷第40、43頁），被告亦
      經原審法院於98年8 月19日以98年度審訴字第2702號判決
      有罪確定，有刑事判決可按，是扣案如附表二編號1 －3
      所示第一級毒品海洛因尚無從證明係供被告販賣所用；另
      扣案如附表二編號8 所示門號0000000000行動電話係被告
      與黃國斌、詹豐實聯絡交易第一級毒品海洛因所用，已如
      前述，並無證據顯示被告有以扣案之門號0000000000號行
      動電話與「哥仔」聯絡購買第一級毒品海洛因；至被告持
      有扣案如附表二編號4 －6 所示工具及扣案如附表二編號
      7 、9 所示空夾鏈袋及葡萄糖粉，究係供己施用第一級毒
      品海洛因所用或供何次販賣第一級毒品海洛因所用，尚有
      未明，況扣案如附表二編號4 －6 所示工具及扣案如附表
      二編號7 、9 所示空夾鏈袋及葡萄糖粉已經原審法院98年
      度審訴字第2702號刑事判決認定係供被告施用毒品所用之
      物，並分別諭知沒收銷燬、沒收，有該刑事判決可按，是
      扣案如附表二編號4 －6 所示工具及扣案如附表二編號7
      、9 所示空夾鏈袋及葡萄糖粉亦不得據以證明被告於98年
      3 月16日係基於意圖販賣營利而向「哥仔」販入第一級毒
      品海洛因之犯行。
      此外，復無其他積極證據足證被告有上開2 次販賣第一級
      毒品海洛因犯行，被告此部分犯行即屬不能證明。
五、原審疏未詳查，率認被告有上開2 次販賣第一級毒品海洛因
    犯行，而予論罪科刑，被告上訴意旨否認犯行，非無理由，
    自應由本院將原判決關於此部分（即原判決附表一編11、16
    所示部分）撤銷改判，並為被告無罪之諭知。
丙、被告轉讓第一級毒品（即原判決附表一編號14）部分上訴後
    經撤回，已經原審判決確定，本院自不予審究，併此敘明。
據上論結，應依刑事訴訟法第369 條第1 項前段、第364 條、第
299 條第1 項前段、第301 條第1 項前段，毒品危害防制條例第
4 條第1 項、第6 項、第19條第1 項，刑法第11條、第25條第2
項、第59條、第51條第5 款，判決如主文。
本案經檢察官李門騫到庭執行職務。
中    華    民    國    99    年    1     月    21    日
                  刑事第八庭    審判長法  官  洪兆隆
                                      法  官  張盛喜
                                      法  官  郭玫利
以上正本證明與原本無異。
如不服本判決應於收受本判決後10日內向本院提出上訴書狀，其
未敘述上訴理由者，並得於提起上訴後10日內向本院補提理由書
狀（均須按他造當事人之人數附繕本）「切勿逕送上級法院」。
中    華    民    國    99    年    1     月    21    日
                                      書記官  梁美姿
附錄本判決論罪科刑法條
毒品危害防制條例第4 條第1 項：
製造、運輸、販賣第一級毒品者，處死刑或無期徒刑；處無期徒
刑者，得併科新臺幣1 千萬元以下罰金。
前五項之未遂犯罰之。
附表一：
┌──┬────────────────────┬────────┐
│編號│        主          文                  │   備      註   │
├──┼────────────────────┼────────┤
│    │甲○○販賣第一級毒品，未遂，處有期徒刑捌│本判決事實一(一)  │
│ 1  │年；扣案行動電話壹具（含門號0000000000號│（即原判決附表一│
│    │IC卡壹張）沒收。                        │編號1 ）        │
├──┼────────────────────┼────────┤
│    │甲○○販賣第一級毒品，處有期徒刑拾伍年陸│本判決事實一(二)  │
│ 2  │月；扣案行動電話壹具（含門號0000000000號│（即原判決附表一│
│    │IC卡壹張）沒收，未扣案犯罪所得新台幣玖佰│編號2 ）        │
│    │參拾元沒收，如全部或一部不能沒收時，以被│                │
│    │告財產抵償之。                          │                │
├──┼────────────────────┼────────┤
│    │甲○○販賣第一級毒品，處有期徒刑拾伍年陸│本判決事實一(三)  │
│ 3  │月；扣案行動電話壹具（含門號0000000000號│（即原判決附表一│
│    │IC卡壹張）沒收，未扣案犯罪所得新台幣參仟│編號3 ）        │
│    │元沒收，如全部或一部不能沒收時，以被告財│                │
│    │產抵償之。                              │                │
├──┼────────────────────┼────────┤
│    │甲○○販賣第一級毒品，處有期徒刑拾伍年陸│本判決事實一(四)  │
│ 4  │月；扣案行動電話壹具（含門號0000000000號│（即原判決附表一│
│    │IC卡壹張）沒收，未扣案犯罪所得新台幣參仟│編號4 ）        │
│    │沒收，如全部或一部不能沒收時，以被告財產│                │
│    │抵償之。                                │                │
├──┼────────────────────┼────────┤
│    │甲○○販賣第一級毒品，未遂，處有期徒刑捌│本判決事實一(五)  │
│ 5  │年；扣案行動電話壹具（含門號0000000000號│（即原判決附表一│
│    │IC卡壹張）沒收。                        │編號5 ）        │
├──┼────────────────────┼────────┤
│    │甲○○販賣第一級毒品，處有期徒刑拾伍年陸│本判決事實一(六)  │
│ 6  │月；扣案行動電話壹具（含門號0000000000號│（即原判決附表一│
│    │IC卡壹張）沒收，未扣案犯罪所得新台幣陸仟│編號6 ）        │
│    │沒收，如全部或一部不能沒收時，以被告財產│                │
│    │抵償之。                                │                │
├──┼────────────────────┼────────┤
│    │甲○○販賣第一級毒品，處有期徒刑拾伍年陸│本判決事實一(七)  │
│ 7  │月；扣案行動電話壹具（含門號0000000000號│（即原判決附表一│
│    │IC卡壹張）沒收，未扣案犯罪所得新台幣伍仟│編號7 ）        │
│    │伍佰元沒收，如全部或一部不能沒收時，以被│                │
│    │告財產抵償之。                          │                │
├──┼────────────────────┼────────┤
│    │甲○○販賣第一級毒品，處有期徒刑拾伍年陸│本判決事實一(八)  │
│ 8  │月；扣案行動電話壹具（含門號0000000000號│（即原判決附表一│
│    │IC卡壹張）沒收，未扣案犯罪所得新台幣參仟│編號8 ）        │
│    │沒收，如全部或一部不能沒收時，以被告財產│                │
│    │抵償之。                                │                │
├──┼────────────────────┼────────┤
│    │甲○○販賣第一級毒品，處有期徒刑拾伍年陸│本判決事實一(九)  │
│ 9  │月；扣案行動電話壹具（含門號0000000000號│（即原判決附表一│
│    │IC卡壹張）沒收，未扣案犯罪所得新台幣參仟│編號9 ）        │
│    │沒收，如全部或一部不能沒收時，以被告財產│                │
│    │抵償之。                                │                │
├──┼────────────────────┼────────┤
│    │甲○○共同販賣第一級毒品，未遂，處有期徒│本判決事實一(十)  │
│ 10 │刑捌年；扣案行動電話壹具（含門號00000000│（即原判決附表一│
│    │94號IC卡壹張）沒收。                    │編號10）        │
├──┼────────────────────┼────────┤
│    │甲○○販賣第一級毒品，未遂，處有期徒刑捌│本判決事實一(十一)  │
│ 11 │年；扣案行動電話壹具（含門號0000000000號│（即原判決附表一│
│    │IC卡壹張）沒收。                        │編號11）        │
├──┼────────────────────┼────────┤
│    │甲○○販賣第一級毒品，處有期徒刑拾伍年陸│本判決事實一(十二)  │
│ 12 │月；扣案行動電話壹具（含門號0000000000號│（即原判決附表一│
│    │IC卡壹張）沒收，未扣案犯罪所得新台幣壹仟│編號12）        │
│    │沒收，如全部或一部不能沒收時，以被告財產│                │
│    │抵償之。                                │                │
├──┼────────────────────┼────────┤
│    │甲○○販賣第一級毒品，處有期徒刑拾伍年陸│本判決事實一(十三)  │
│ 13 │月；扣案行動電話壹具（含門號0000000000號│（即原判決附表一│
│    │IC卡壹張）沒收，未扣案犯罪所得新台幣參仟│編號13）        │
│    │沒收，如全部或一部不能沒收時，以被告財產│                │
│    │抵償之。                                │                │
└──┴────────────────────┴────────┘
附表二：
    ┌──┬─────┬──────┬───┬─────────┐
    │編號│所有人    │品名        │數量  │備註              │
    ├──┼─────┼──────┼───┼─────────┤
    │１  │被告甲○○│第一級毒品海│壹小包│驗前淨重0.260公克 │
    │    │          │洛因        │      │，驗後淨重0.253公 │
    │    │          │            │      │克                │
    ├──┼─────┼──────┼───┼─────────┤
    │２  │被告甲○○│第一級毒品海│壹小包│驗前淨重0.062公克 │
    │    │          │洛因        │      │，驗後淨重0.052公 │
    │    │          │            │      │克                │
    ├──┼─────┼──────┼───┼─────────┤
    │３  │被告甲○○│第一級毒品海│壹小包│驗前淨重0.065公克 │
    │    │          │洛因        │      │，驗後淨重0.057公 │
    │    │          │            │      │克                │
    ├──┼─────┼──────┼───┼─────────┤
    │４  │被告甲○○│電子磅秤    │壹台  │檢驗結果呈海洛因、│
    │    │          │            │      │愷他命陽性反應，參│
    │    │          │            │      │高雄醫學大學附設中│
    │    │          │            │      │和紀念醫院檢驗報告│
    │    │          │            │      │編號0000-000。    │
    ├──┼─────┼──────┼───┼─────────┤
    │５  │被告甲○○│塑膠剷子    │壹支  │檢驗結果呈海洛因陽│
    │    │          │            │      │性反應，參高雄醫學│
    │    │          │            │      │大學附設中和紀念醫│
    │    │          │            │      │院檢驗報告編號9807│
    │    │          │            │      │-149。            │
    ├──┼─────┼──────┼───┼─────────┤
    │６  │被告甲○○│塑膠剷子    │壹支  │檢驗結果呈海洛因陽│
    │    │          │            │      │性反應，參高雄醫學│
    │    │          │            │      │大學附設中和紀念醫│
    │    │          │            │      │院檢驗報告編號9807│
    │    │          │            │      │-150。            │
    ├──┼─────┼──────┼───┼─────────┤
    │７  │被告甲○○│空夾鍊袋    │貳大包│                  │
    │    │          │            │      │                  │
    ├──┼─────┼──────┼───┼─────────┤
    │８  │被告甲○○│Sony        │壹具（│IME碼：00000000-00│
    │    │          │Ericsson行動│含SIM │0000-0-00         │
    │    │          │電話（門號：│卡壹片│                  │
    │    │          │0000000000）│）    │                  │
    │    │          │            │      │                  │
    ├──┼─────┼──────┼───┼─────────┤
    │９  │被告甲○○│葡萄糖粉    │壹包  │                  │
    └──┴─────┴──────┴───┴─────────┘
附表三：
┌─┬──────┬────────┬─────────────┬────┐
│編│   時間     │ 聯絡電話情形   │        談話內容          │  備註  │
│號│            │                │                          │        │
├─┼──────┼────────┼─────────────┼────┤
│1 │98年2月6日  │黃國斌0000000000│甲○○：國斌仔…          │偵卷19頁│
│  │23時0分12秒 │撥打甲○○091989│黃國斌：要「半半」        │編號1-2 │
│  │            │3694            │甲○○：好                │        │
│  │            │                │黃國斌：那你多久會到？    │        │
│  │            │                │甲○○：20分              │        │
│  │            │                │黃國斌：好…在電話那邊    │        │
│  │            │                │甲○○：好。              │        │
│  ├──────┼────────┼─────────────┤        │
│  │98年2月6日  │黃國斌0000000000│甲○○：國斌…我到了      │        │
│  │23時32分41秒│撥打甲○○091989│黃國斌：...               │        │
│  │            │3694            │甲○○：喂...（斷訊）     │        │
├─┼──────┼────────┼─────────────┼────┤
│2 │98年2月7日  │詹豐實0000000000│甲○○：喂...鬥陣的       │偵卷22頁│
│  │17時3分26秒 │撥打甲○○091989│詹豐實：喂                │正反面  │
│  │            │3694            │甲○○：你是哪位...       │編號1-5 │
│  │            │                │詹豐實：我是國斌仔的朋友  │        │
│  │            │                │甲○○：嗯                │        │
│  │            │                │詹豐實：我昨天打給你你都沒│        │
│  │            │                │        接電話            │        │
│  │            │                │甲○○：我2天沒睡.. 昨天大│        │
│  │            │                │        睡一場            │        │
│  │            │                │詹豐實：我快瘋了... 現在我│        │
│  │            │                │        朋友要啦          │        │
│  │            │                │甲○○：沒問題            │        │
│  │            │                │詹豐實：我叫他到五甲那邊  │        │
│  │            │                │        ... 那他剩不到1000│        │
│  │            │                │        ，...930而已可以嗎│        │
│  │            │                │甲○○：沒關係            │        │
│  │            │                │詹豐實：我叫他直接過去就好│        │
│  │            │                │        ...我人現在在那面 │        │
│  │            │                │        工作              │        │
│  │            │                │甲○○：那他如何過來      │        │
│  │            │                │詹豐實：會騎機車過來      │        │
│  │            │                │甲○○：好啊              │        │
│  │            │                │詹豐實：少了一點下次補你  │        │
│  │            │                │甲○○：好                │        │
│  │            │                │詹豐實：那一樣來爾富那    │        │
│  │            │                │甲○○：他有電話跟我聯絡嗎│        │
│  │            │                │詹豐實：我會拿這個電話給他│        │
│  │            │                │        用                │        │
│  │            │                │甲○○：是那天坐在副駕駛座│        │
│  │            │                │        你旁邊那位嗎      │        │
│  │            │                │詹豐實：嗯                │        │
│  │            │                │甲○○：他到了叫他打給我  │        │
│  │            │                │詹豐實：好                │        │
│  ├──────┼────────┼─────────────┤        │
│  │98年2月7日  │甲○○0000000000│詹豐實：喂                │        │
│  │17時42分27秒│撥打詹豐實093060│甲○○：鬥陣的... 你要過來│        │
│  │            │2888            │        嗎                │        │
│  │            │                │詹豐實：要... 我已經到瑞隆│        │
│  │            │                │        交流道了...塞車塞 │        │
│  │            │                │        很長              │        │
│  │            │                │甲○○：好                │        │
│  │            │                │詹豐實：我快到來爾富再打給│        │
│  │            │                │        你，你再出來      │        │
│  │            │                │甲○○：好                │        │
│  ├──────┼────────┼─────────────┤        │
│  │98年2月7日  │詹豐實0000000000│甲○○：喂                │        │
│  │17時50分7秒 │撥打甲○○091989│詹豐實：你可以出來了...我 │        │
│  │            │3694            │        開一部白色休旅車  │        │
│  │            │                │甲○○：好                │        │
│  ├──────┼────────┼─────────────┤        │
│  │98年2月7日  │詹豐實0000000000│甲○○：喂                │        │
│  │17時52分32秒│撥打甲○○091989│詹豐實：我好像開過頭…我到│        │
│  │            │3694            │        武慶路了…但沒看到│        │
│  │            │                │        永豐路。          │        │
│  │            │                │甲○○：你那邊有什麼目標？│        │
│  │            │                │詹豐實：我在瑞隆路與武慶路│        │
│  │            │                │        口。              │        │
│  │            │                │甲○○：那邊有一家7-11你那│        │
│  │            │                │        邊等我。          │        │
│  │            │                │詹豐實：好                │        │
│  │            │                │甲○○：我這裡騎到那邊要3 │        │
│  │            │                │        分鐘，你等我。    │        │
│  │            │                │詹豐實：好。              │        │
│  ├──────┼────────┼─────────────┤        │
│  │98年2月7日  │詹豐實0000000000│…（電話通話聲）          │        │
│  │18時0分2秒  │撥打甲○○091989│詹豐實：人來了…（掛斷）  │        │
│  │            │3694            │                          │        │
├─┼──────┼────────┼─────────────┼────┤
│3 │98年2月11日 │黃國斌0000000000│甲○○：國斌              │偵卷19頁│
│  │19時17分48秒│撥打甲○○091989│黃國斌：弄3000來          │編號3-4 │
│  │            │3694            │甲○○：好                │        │
│  │            │                │黃國斌：多久來？          │        │
│  │            │                │甲○○：20分鐘內到…一樣那│        │
│  │            │                │        邊嗎？            │        │
│  │            │                │黃國斌：恩                │        │
│  ├──────┼────────┼─────────────┤        │
│  │98年2月11日 │黃國斌0000000000│甲○○：國斌，我轉過去就到│        │
│  │19時50分45秒│撥打甲○○091989│        了                │        │
│  │            │3694            │黃國斌：好。              │        │
├─┼──────┼────────┼─────────────┼────┤
│4 │98年2月12日 │甲○○0000000000│黃國斌：恩                │偵卷19頁│
│  │14時51分59秒│撥打黃國斌093653│甲○○：國斌，你打給我啊？│正反面  │
│  │            │3539            │黃國斌：恩…弄3張         │編號5-6 │
│  │            │                │甲○○：好…我15分鐘到你那│        │
│  │            │                │        邊。              │        │
│  ├──────┼────────┼─────────────┤        │
│  │98年2月12日 │甲○○0000000000│黃國斌：嗯                │        │
│  │14時52分44秒│撥打黃國斌093653│甲○○：國斌... 昨天跟你附│        │
│  │            │3539            │        送過去那些用完了沒│        │
│  │            │                │        ... 還需要跟你弄過│        │
│  │            │                │        去嗎？            │        │
│  │            │                │黃國斌：不用，還有... 那之│        │
│  │            │                │        前不是還有要你幫我│        │
│  │            │                │        「弄糖果」... 有了│        │
│  │            │                │        嗎？              │        │
│  │            │                │甲○○：老大沒交代... 你要│        │
│  │            │                │        「糖果」我等一下幫│        │
│  │            │                │        你設法            │        │
│  │            │                │黃國斌：好                │        │
├─┼──────┼────────┼─────────────┼────┤
│5 │98年2月14日 │黃國斌0000000000│甲○○：國斌…            │偵卷19頁│
│  │4時58分12秒 │撥打甲○○091989│黃國斌：一樣半半啦        │反面    │
│  │            │3694            │甲○○：好                │編號8-9 │
│  │            │                │黃國斌：要糖粉啦          │        │
│  │            │                │甲○○：好，我會附送一些過│        │
│  │            │                │        去                │        │
│  │            │                │…                        │        │
│  ├──────┼────────┼─────────────┤        │
│  │98年2月14日 │黃國斌0000000000│黃國斌：喂                │        │
│  │5時39分37秒 │撥打甲○○091989│甲○○：我到了。          │        │
│  │            │3694            │                          │        │
├─┼──────┼────────┼─────────────┼────┤
│6 │98年2月14日 │黃國斌0000000000│甲○○：國斌仔啊          │偵卷19頁│
│  │18時31分11秒│撥打甲○○091989│黃國斌：恩                │反面    │
│  │            │3694            │甲○○：昨天那樣不行啦！都│編號10  │
│  │            │                │        不夠啦            │        │
│  │            │                │黃國斌：怎會不夠…差多少？│        │
│  │            │                │甲○○：你現在才3500加上美│        │
│  │            │                │        金35元…消費卷1200│        │
│  │            │                │        元，算起來才5000、│        │
│  │            │                │        5200而已，我那些要│        │
│  │            │                │        拿到2萬2至2萬3…那│        │
│  │            │                │        樣子我划不來      │        │
│  │            │                │黃國斌：我以為有到6千元   │        │
│  │            │                │甲○○：沒關係啦…要夠啦  │        │
│  │            │                │黃國斌：我等一下要一樣…拿│        │
│  │            │                │        6千給你           │        │
│  │            │                │甲○○：我15-20分鐘就到了 │        │
│  │            │                │黃國斌：好                │        │
│  ├──────┼────────┼─────────────┤        │
│  │98年2月14日 │甲○○0000000000│甲○○：國斌，要不要幫你弄│偵卷20頁│
│  │18時49分34秒│撥打黃國斌093653│        糖過去？          │編號11  │
│  │            │3539            │黃國斌：好                │        │
│  │            │                │甲○○：我5分鐘就到了     │        │
│  │            │                │黃國斌：好                │        │
│  ├──────┼────────┼─────────────┤        │
│  │98年2月14日 │甲○○0000000000│甲○○：國斌我到了，轉過去│偵卷20頁│
│  │19時5分51秒 │撥打黃國斌093653│        就到了…你可以出來│編號12  │
│  │            │3539            │        了                │        │
│  │            │                │黃國斌：好。              │        │
├─┼──────┼────────┼─────────────┼────┤
│7 │98年2月18日 │黃國斌0000000000│甲○○：國斌仔            │偵卷20頁│
│  │5時42分39秒 │撥打甲○○091989│黃國斌：半半啦            │編號13- │
│  │            │3694            │甲○○：好                │14      │
│  │            │                │黃國斌：多久？            │        │
│  │            │                │甲○○：20分鐘            │        │
│  │            │                │黃國斌：好。              │        │
│  ├──────┼────────┼─────────────┤        │
│  │98年2月18日 │黃國斌0000000000│甲○○：國斌…我5分鐘就到 │        │
│  │6時21分40秒 │撥打甲○○091989│        了…再轉2個紅綠燈 │        │
│  │            │3694            │        就到              │        │
│  │            │                │黃國斌：我在我們這邊一家賣│        │
│  │            │                │        永和豆漿這邊…全家│        │
│  │            │                │        對面這邊          │        │
│  │            │                │…                        │        │
├─┼──────┼────────┼─────────────┼────┤
│8 │98年2月18日 │黃國斌0000000000│甲○○：國斌仔            │偵卷20頁│
│  │20時14分26秒│撥打甲○○091989│黃國斌：拿3千啦           │反面    │
│  │            │3694            │甲○○：好                │編號16- │
│  │            │                │……                      │17      │
│  │            │                │甲○○：你從永豐路那一條路│        │
│  │            │                │        過來到夜市這一條的│        │
│  │            │                │        十字路口再下一個十│        │
│  │            │                │        字路口右邊有一個「│        │
│  │            │                │        50元披薩」        │        │
│  │            │                │黃國斌：好                │        │
│  │            │                │甲○○：到那裡打給我      │        │
│  │            │                │黃國斌：好。              │        │
│  ├──────┼────────┼─────────────┤        │
│  │98年2月18日 │黃國斌0000000000│甲○○：國斌仔            │        │
│  │20時21分47秒│撥打甲○○091989│黃國斌：我到了…在50元披薩│        │
│  │            │3694            │        這                │        │
│  │            │                │甲○○：好…我馬上出去。  │        │
├─┼──────┼────────┼─────────────┼────┤
│9 │98年2月19日 │黃國斌0000000000│甲○○：國斌仔            │偵卷20頁│
│  │8時35分10秒 │撥打甲○○091989│黃國斌：恩                │反面    │
│  │            │3694            │甲○○：你在睡覺啊？      │編號18- │
│  │            │                │黃國斌：沒啦…弄3千啦     │19      │
│  │            │                │甲○○：好…國斌仔我想你跑│        │
│  │            │                │        一趟…因我交通工具│        │
│  │            │                │        不方便…          │        │
│  │            │                │黃國斌：好，昨天那邊      │        │
│  │            │                │甲○○：一樣啦            │        │
│  │            │                │黃國斌：好，我到了打給你  │        │
│  ├──────┼────────┼─────────────┤        │
│  │98年2月19日 │黃國斌0000000000│甲○○：國斌仔…你到了啊  │        │
│  │8時44分47秒 │撥打甲○○091989│黃國斌：恩                │        │
│  │            │3694            │甲○○：我馬上出去        │        │
├─┼──────┼────────┼─────────────┼────┤
│10│98年2月20日 │黃國斌0000000000│甲○○：喂，國斌…        │偵卷21頁│
│  │3時28分5秒  │撥打甲○○091989│黃國斌：要3千…是你要拿過 │編號20- │
│  │            │3694            │        來還是我過去拿？  │22      │
│  │            │                │甲○○：我叫我少年仔拿過去│        │
│  │            │                │黃國斌：你要快一點        │        │
│  │            │                │甲○○：那不用我拿過去了  │        │
│  ├──────┼────────┼─────────────┤        │
│  │98年2月20日 │黃國斌0000000000│甲○○：喂，國斌…我現在叫│        │
│  │3時50分52秒 │撥打甲○○091989│        我朋友拿過去      │        │
│  │            │3694            │黃國斌：喔                │        │
│  │            │                │甲○○：他會拿我這支電話  │        │
│  │            │                │        過去              │        │
│  │            │                │黃國斌：好                │        │
│  ├──────┼────────┼─────────────┤        │
│  │98年2月20日 │甲○○0000000000│黃國斌：喂。              │        │
│  │4時3分49秒  │撥打黃國斌093653│家豪？：我到了            │        │
│  │            │3539            │黃國斌：好。              │        │
├─┼──────┼────────┼─────────────┼────┤
│11│98年2月27日 │黃國斌00-0000000│甲○○：喂，國斌          │偵卷21頁│
│  │5時17分21秒 │撥打甲○○091989│黃國斌：3千啦             │編號23- │
│  │            │3694            │甲○○：好。              │24      │
│  ├──────┼────────┼─────────────┤        │
│  │98年2月27日 │甲○○0000000000│甲○○：我到了。          │        │
│  │5時47分20秒 │撥打黃國斌07-723│                          │        │
│  │            │1398            │                          │        │
│  │            │                │                          │        │
├─┼──────┼────────┼─────────────┼────┤
│12│98年2月28日 │甲○○0000000000│甲○○：喂…你有打給我啊？│偵卷23頁│
│  │15時29分3秒 │撥打詹豐實093060│詹豐實：恩…現在有嗎？    │反面    │
│  │            │2888            │甲○○：有啊              │編號13- │
│  │            │                │詹豐實：我覺得你的「東西」│14      │
│  │            │                │        好像越來越少…    │        │
│  │            │                │甲○○：這樣啊…沒關係，等│        │
│  │            │                │        一下，我覺得你的「│        │
│  │            │                │        東西」好像越來越少│        │
│  │            │                │        多一些給你…你有問│        │
│  │            │                │        題要反應          │        │
│  │            │                │詹豐實：我這2-3天來。     │        │
│  │            │                │甲○○：沒關係…你有問題要│        │
│  │            │                │        反應…            │        │
│  │            │                │詹豐實：事實是越來越少…那│        │
│  │            │                │        我等一下再下去一趟│        │
│  │            │                │甲○○：好。              │        │
│  ├──────┼────────┼─────────────┤        │
│  │98年2月28日 │詹豐實0000000000│甲○○：你到了嗎？        │        │
│  │15時59分40秒│撥打甲○○091989│詹豐實：恩，我到了，你快一│        │
│  │            │3694            │        些。              │        │
│  │            │                │甲○○：好。              │        │
├─┼──────┼────────┼─────────────┼────┤
│13│98年3月3日  │黃國斌00-0000000│甲○○：喂…國斌          │偵卷21頁│
│  │5時57分4秒  │撥打甲○○091989│黃國斌：弄3千啦           │正反面  │
│  │            │3694            │甲○○：好                │編號25  │
│  │            │                │黃國斌：但是你那邊的3千好 │        │
│  │            │                │        像都比較少？      │        │
│  │            │                │甲○○：一樣都這樣子啊…沒│        │
│  │            │                │        關係啊…我跟你都弄│        │
│  │            │                │        一些……          │        │
│  │            │                │黃國斌：你多久會到        │        │
│  │            │                │甲○○：15分              │        │
│  │            │                │黃國斌：拿一些糖粉給我    │        │
│  │            │                │甲○○：謝謝              │        │
│  ├──────┼────────┼─────────────┤        │
│  │98年3月3日  │黃國斌00-0000000│甲○○：喂…              │偵卷21頁│
│  │6時14分30秒 │撥打甲○○091989│黃國斌…我3分鐘就到了     │反面    │
│  │            │3694            │                          │編號26  │
└─┴──────┴────────┴─────────────┴────┘
 附表四：
┌─┬──────┬────────┬─────────────┬────┐
│編│   時間     │ 聯絡電話情形   │        談話內容          │  備註  │
│號│            │                │                          │        │
├─┼──────┼────────┼─────────────┼────┤
│1 │98年2月20日 │詹豐實0000000000│詹豐實：鬥陣的…          │偵卷23頁│
│  │7時29分41秒 │撥打甲○○091989│家豪？：他在睡覺…你跟我說│正反面  │
│  │            │3694            │        也一樣。          │編號9-12│
│  │            │                │詹豐實：這樣啊…我要下瑞隆│        │
│  │            │                │        交流道了。        │        │
│  │            │                │家豪？：恩                │        │
│  │            │                │詹豐實：那我是到了再打給你│        │
│  │            │                │        還是怎樣…        │        │
│  │            │                │家豪？：是啊…            │        │
│  │            │                │詹豐實：那現在方便嗎？    │        │
│  │            │                │家豪？：是啊…你要多少    │        │
│  │            │                │詹豐實：一樣啊…你要快一點│        │
│  │            │                │        出來              │        │
│  │            │                │家豪？：1嗎？             │        │
│  │            │                │詹豐實：恩…你要快一點因為│        │
│  │            │                │        我要上班…        │        │
├─┼──────┼────────┼─────────────┤        │
│2 │98年2月20日 │詹豐實0000000000│家豪？：喂                │        │
│  │7時42分1秒  │撥打甲○○091989│詹豐實：我已經到來爾富了..│        │
│  │            │3694            │        麻煩你快一點出來..│        │
│  │            │                │家豪？：好                │        │
│  │            │                │詹豐實：我要去工作... 還要│        │
│  │            │                │        去載菜你快一點出來│        │
│  │            │                │家豪？：好                │        │
├─┼──────┼────────┼─────────────┤        │
│3 │98年2月20日 │詹豐實0000000000│家豪？：喂                │        │
│  │7時48分7秒  │撥打甲○○091989│詹豐實：鬥陣的... 你出來了│        │
│  │            │3694            │        嗎                │        │
│  │            │                │家豪？：現在在「洗東西」..│        │
│  │            │                │        （稀釋毒品）      │        │
│  │            │                │詹豐實：「洗東西」？...   │        │
│  │            │                │家豪？：你要稍等一下      │        │
│  │            │                │詹豐實：要等多久...       │        │
│  │            │                │家豪？：馬上好            │        │
│  │            │                │詹豐實：我趕著去買菜...   │        │
│  │            │                │家豪？：不好意思...快好了 │        │
│  │            │                │詹豐實：我到「7-11」那邊..│        │
│  │            │                │        你快一點下來，我要│        │
│  │            │                │        去載菜辦桌        │        │
│  │            │                │家豪？：好                │        │
├─┼──────┼────────┼─────────────┤        │
│4 │98年2月20日 │詹豐實0000000000│家豪？：喂                │        │
│  │7時57分45秒 │撥打甲○○091989│詹豐實：鬥陣的…不好意思  │        │
│  │            │3694            │家豪？：現在我要出去了…  │        │
│  │            │                │詹豐實：要多久…          │        │
│  │            │                │家豪？：很快…            │        │
│  │            │                │詹豐實：麻煩一下…我還要去│        │
│  │            │                │        載人家…人家電話一│        │
│  │            │                │        直催              │        │
│  │            │                │家豪？：好…不好意思      │        │
│  │            │                │詹豐實：我在7-11門口      │        │
│  │            │                │家豪？：好。              │        │
└─┴──────┴────────┴─────────────┴────┘

司法院資訊處製作；財團法人民間司法改革基金會備份。
